【裁判字號】    91,訴,515
【裁判日期】    920522
【裁判案由】    偽造有價證券等
【裁判全文】
臺灣桃園地方法院刑事判決                          九十一年度訴字第五一五號
    公  訴  人  臺灣桃園地方法院檢察署檢察官
    被      告  甲○○
右列被告因偽造有價證券等案件，經檢察官提起公訴（九十一年度偵字第三四一六號
），本院判決如左：
    主  文
甲○○行使偽造信用卡，累犯，處有期徒刑捌月。扣案偽造之新竹中小企業銀行00
00000000000000號信用卡壹張、信用卡簽帳單（一式二聯）上「李俊
毅」之簽名壹枚均沒收。
    事  實
一、甲○○前於民國八十七年間因詐欺等案件，經臺灣台北地方法院判處有期徒刑八
    月，並經台灣高等法院判決駁回其上訴而確定，嗣於八十九年五月二十八日執行
    完畢。詎甲○○竟仍不知悔改，於九十一年一月三十日九時許，基於為自己不法
    所有之意圖，自報紙分類廣告向不詳姓名之成年男子，以新台幣（下同）一萬二
    千元購得作為簽帳工具之偽造之ＶＩＳＡ信用卡（該卡卡面發卡銀行為新竹企銀
    、卡號0000000000000000號，惟該卡號之實際發卡銀行為Ｓｏ
    ｃｉｅｔｅ  Ｇｅｎｅｒａｌｅ）一張，並在該卡背面偽簽「李俊毅」之簽名一
    枚，足以生損害於李俊毅。嗣於同日十六時許，持上開偽造之信用卡，前往桃園
    縣大溪鎮○○路一六九號乙○○開設之「展佑電腦公司」，刷卡購買價值五萬一
    千八百九十五元之手提電腦一部，經莊某完成刷卡接受其簽帳，甲○○並在簽帳
    單（一式二聯）上以複寫方式，偽簽「李俊毅」簽名一枚，表示李俊毅同意依據
    信用卡合約條件，按簽帳單金額付款予發卡銀行之意，而偽造該私文書，再交付
    該偽造之簽帳單予乙○○而行使之，足以生損害於李俊毅、展佑電腦公司、新竹
    中小企業銀行（現已改名為「新竹國際商業銀行」）。惟莊某察覺有異，經向財
    團法人聯合信用卡處理中心查詢，始查知係偽造信用卡，立即報警當場查獲，並
    扣得前開偽造之信用卡一張，甲○○因而未能詐取前述手提電腦。
二、案經桃園縣警察局大溪分局報請臺灣桃園地方法院檢察署檢察官偵查起訴。
    理  由
一、右開事實業據被告於警訊、偵審中坦承不諱，核與展佑電腦公司負責人乙○○、
    新竹國際商業銀行大溪分行行員劉世翔證訴情節均相符。此外，並有偽造之信用
    卡一張扣案、信用卡號為0000000000000000號之簽帳單（第二
    聯）影本及財團法人聯合信用卡處理中心查詢結果單各乙紙在卷可資佐證。本件
    事證明確，被告前述犯行堪以認定。
二、核被告所為，係犯刑法第二百零一條之一第二項行使偽造信用卡罪、同法第二百
    十六條、第二百十條之行使偽造私文書罪。另被告於偽造信用卡上偽簽「李俊毅
    」簽名所為，係另犯同法第二百十七條第一項之偽造署押罪；其行使前述偽造信
    用卡、簽帳單欲向展佑電腦公司詐購手提電腦未得逞，係犯同法第三百三十九條
    第三項、第一項詐欺取財未遂罪。公訴意旨已敘及被告前述偽造署押及詐欺取財
    未遂之事實，惟漏未引用前開法條，本院自應加以審理，核先說明。被告於簽帳
    單上偽造「李俊毅」署押為偽造簽帳單私文書之階段行為，而偽造私文書之低度
    行為為行使偽造私文書之高度行為吸收，故前述偽造署押及私文書部分均不論罪
    。被告所犯前開四罪間，有方法結果之牽連關係，為牽連犯，應從一重之行使偽
    造信用卡罪處斷。被告前有如事實欄第一項所示之犯罪、科刑及執行之情形，此
    有台灣高等法院被告全國前案記錄表一份在卷可稽，其於執行完畢五年以內再犯
    本件有期徒刑以上之罪，為累犯，應依刑法第四十七條規定加重其刑。爰審酌被
    告犯罪之動機、目的、犯罪所生之損害不大、犯罪後坦承犯行等一切情狀，量處
    如主文所示之刑，以資懲儆。
三、扣案偽造之新竹中小企業銀行信用卡一張，應請依刑法第二百零五條宣告沒收（
    其背面之偽造之「李俊毅」簽名已一併沒收，故不重覆諭知）。另前開一式二份
    之簽帳單上以複寫方式偽造之「李俊毅」簽名一枚，應依同法第二百十九條宣告
    沒收。
四、據上論斷，應依刑事訴訟法第二百九十九條第一項前段，刑法第二百零一條之一
    第二項、第二百十條、第二百十六條、第二百十七條第一項、第三百三十九條第
    一項、第三項、第五十五條、第四十七條、第二百零五條、第二百十九條，罰金
    罰鍰提高標準條例第一條前段判決如主文。
本案經檢察官吳廣莉到庭執行職務。
中      華      民      國    九十二    年      五      月    二十二    日
                                  臺灣桃園地方法院刑事第六庭
                                      法  官  潘進順
右正本證明與原本無異。
如不服本判決，應於判決正本送達後十日內向本院提出上訴狀。
如不服本判決，應於判決送達後十日內向本院提出上訴狀( 應附繕本 )，上訴於
臺灣高等法院。
        書記官   陳玉芬
中      華      民      國    九十二    年      五      月    二十三    日
附論罪科刑法條：
中華民國刑法第二百零一條之一
意圖供行使之用，而偽造、變造信用卡、金融卡、儲值卡或其他相類作為
簽帳、提款、轉帳或支付工具之電磁紀錄物者，處一年以上七年以下有期
徒刑，得併科三萬元以下罰金。
行使前項偽造、變造之信用卡、金融卡、儲值卡或其他相類作為簽帳、提
款、轉帳或支付工具之電磁紀錄物，或意圖供行使之用，而收受或交付於
人者，處五年以下有期徒刑，得併科三萬元以下罰金。
中華民國刑法第二百十條
(偽造變造私文書罪)
偽造、變造私文書，足以生損害於公眾或他人者，處五年以下有期徒刑。
中華民國刑法第二百十六條
(行使偽造變造或登載不實之文書罪)
行使第二百十條至第二百十五條之文書者，依偽造、變造文書或登載不實
事項或使登載不實事項之規定處斷。
中華民國刑法第二百一十七條
 (偽造盜用印章印文或署押罪)
偽造印章、印文或署押，足以生損害於公眾或他人者，處三年以下有期徒
刑。
盜用印章、印文或署押，足以生損害於公眾或他人者，亦同。
中華民國刑法第三百三十九條
 (普通詐欺罪)
意圖為自己或第三人不法之所有，以詐術使人將本人或第三人之物交付者
，處五年以下有期徒刑、拘役或科或併科一千元以下罰金。
以前項方法得財產上不法之利益或使第三人得之者，亦同。
前二項之未遂犯罰之。


司法院資訊處製作；財團法人民間司法改革基金會備份。
